Inventaris van het archief van het Centraal Medisch Tuchtcollege, 1931-1975
Nationaal Archief, Den Haag
- Dossiers en uitspraken van het Centraal medisch Tuchtcollege., 1931-1975; 1-744; 758 omslagen
  - Arts of verpleegkundige: 1) Liefrink 2) Braat 3) Dhont, te Zwolle, vs. klager: Hendrikje Heerdink, geh. Wijburg, te Zwolle, 153
  - Arts of verpleegkundige: Cheriex, Frederik Hendrik, te 's-Gravenhage, vs. klager: Suwijn, Aaltje, geh. J.C. van der Meer, te 's-Gravenhage, 154
  - Arts of verpleegkundige: Levie, L.H., te 's-Gravenhage, vs. klager: Lokhorst, A. van, te 's-Gravenhage, 155
  - Arts of verpleegkundige: Blommestein, Johannes Marius Taco, tandarts, te Harderwijk, vs. klager: "Muyrers, J.J., tandartsBrugman, Benardus Josephus, tandartsDröge. Johannes Gerhardus, tandartsDirven, Josef Adrianus Franciscus, tandarts", te "SchaesbergHeerlenHeerlenHeerlen", 156
  - Arts of verpleegkundige: Kooy, F., huidarts, te Amsterdam, vs. klager: Kuitenbrouwer, Martinus Laurentius, te Utrecht, 157
  - Arts of verpleegkundige: Welcker, A., te Amsterdam, vs. klager: M. Premseler, geh. Cohen, te Amsterdam, 158
    Niet medische aangelegenheden
  - Arts of verpleegkundige: Lioni, J., tandarts, te Amsterdam, vs. klager: Oeldrich, J.F., te Amstelveen, 159
  - Arts of verpleegkundige: Sersansie, Henri Cornelis, tandarts, te Amsterdam, vs. klager: Inspecteur voor Noord-Holland, 160
    Ongrwenste reclame
  - Arts of verpleegkundige: Coevorden, J.H. van, te Amsterdam, vs. klager: Fernandes, Izak Bernard, te Amsterdam, 161
  - Arts of verpleegkundige: leeuwen, J.F.H.L. van, tandartrs, te Amsterdam, vs. klager: Ingen, J.G. van, te Amsterdam, 162
  - Arts of verpleegkundige: Rijswijk, Cornelis Nicolaas van, tandarts, te 's-Gravenhage, vs. klager: Rindert, Mathilde Anna Hedwig Rindert, te 's-Gravenhage, 163
    Klacht ingetrokken
  - Arts of verpleegkundige: Kruijs, gerardus, te ;s-Gravenhage, vs. klager: Inspecteur voor Zuid-Holland, 164
    Werken aan tandheelkunde
  - Arts of verpleegkundige: Lucardie, Anthonie, te Zevenhoven, vs. klager: Inspecteur voor Zuid-Holland, 165
  - Arts of verpleegkundige: Winkler Prins, Anthony, te Rotterdam, vs. klager: Steenhuisen, Jelmer, te Rotterdam, 166
  - Arts of verpleegkundige: Vries Robles, B. de, te Amsterdam, vs. klager: Groen, Pieter Salomon, te Amsterdam, 167
  - Arts of verpleegkundige: Steffens, Johan Dirk, tandarts, te Rotterdam, vs. klager: 1) Arnols, J.A.V. 2) Duren. Maurits van, tandartsen, te Rotterdam, 168
  - Arts of verpleegkundige: Samuels, Jules, chirurg, te Amsterdam, vs. klager: Inspectie voor Noord-Holland, 169
    Betreft ook: korte-golf-therapie
  - Arts of verpleegkundige: Snijder, A.A., te 's-Gravenhage, vs. klager: Cohen, Johan Charles Victor, arts, te Loosduinen, 170
  - Arts of verpleegkundige: Mathyi, Polydore Fernand Hubert, te Amsterdam, vs. klager: Oostenbrink, Abertus Anthony, arts, te Amsterdam, 171
    Onrechtmatige overname parient
  - Arts of verpleegkundige: Bijl, Jacob Martin Cornelis, te Amsterdam, vs. klager: Nieuwer Amstel, Maria Petronella van den, te Amsterdam, 172
  - Arts of verpleegkundige: Jordan, Frederik Leopold Jacob, te Utrecht, vs. klager: Rauwerda, Pieter Edzo, te Groningen, 173
    Klacht bij assistentenopleiding
  - Arts of verpleegkundige: Langen, Cornelis Douwes de, te Utrecht, vs. klager: Rauwerda, Pieter Edzo, te Groningen, 174
  - Arts of verpleegkundige: Frenkel, Leon, te Rotterdam, vs. klager: Niessen, Josef Johannes, te Amsterdam, 175
  - Arts of verpleegkundige: Smet, Johannes Pieter de, te Heiloo, vs. klager: Koorn, Jan, te Hoorn, 176
    Uitlatingen tijdens deskundigenrapport bij ee echtscheiding
  - Arts of verpleegkundige: Wagner, Hendrik Christaan Carel, te Aalsmeer, vs. klager: Beek, Christina van der, te Haarlemmermeer, 177
    Ziekenfondsaangelegenheden
  - Arts of verpleegkundige: Horst, Jacob Jab van der, te Zaandijk, vs. klager: Peters, Johannes Wilelmus, tandarts, te Wormerveer, 178
    Uitlatingen over tandarts
  - Arts of verpleegkundige: Nout, Wilem, te Nieuwveen, vs. klager: 1)Leeuwen, Korst van 2) Nieuwland, Maria Johanna Jacomina, te Neiuwveen, 179
    Ongepast gedrag
  - Arts of verpleegkundige: Touw, Abraham, te Nieuwenhoorn, vs. klager: Inspecteur voor Zuid-Holland, 180
    Onzedelijk gedrag
  - Arts of verpleegkundige: Picard-Gerson, Frieda Gerda, tandarts, te Amsterdam, vs. klager: Inspecteur voor Noord-Holland, 181
    Regeling betaling kosten
  - Arts of verpleegkundige: Westerman Holstijn, Antonie Johan, psychiater, te Amsterdam, vs. klager: Dood, Louise Therese, geh. Arnold Keller, te Amsterdam, 182
    Psychiatrisch rapport
  - Arts of verpleegkundige: Petit, Louis Philip, keuringsarts, te Amsterdam, vs. klager: Regina Elisabeth, te Amsterdam, 183
  - Arts of verpleegkundige: Bining, Doede Jan, controlerend arts, te Naarden, vs. klager: Bakker, Johannes, te Amsterdam, 184
    Bevoegdjeod tuchtrecht?
  - Arts of verpleegkundige: Rubsaan, Cornelis Johannes,, te Amsterdam, vs. klager: Coyman, Johanna, te Amsterdam, 185
  - Arts of verpleegkundige: Hardon, J., zenuwarts, te Amersfoort, vs. klager: Frederiks, M.S,m geh. W.H. Rutgers, te Bussum, 186
    Krankzinnigverklaring
  - Arts of verpleegkundige: Boeuff, C,W, du, zenuwarts, te Amersfoort, vs. klager: Frederiks, M.S. geh. W.H. Rutgers, te Bussum, 187
  - Arts of verpleegkundige: Kijzer, Jacob, tandarts, te Rotterdam, vs. klager: "1) Marcksen, Wilem, tandarts 2) Duren, Maurits van, tandarts", te Rotterdam, 188
  - Arts of verpleegkundige: Gulik, Pieter Johannes van, te Amsterdam, vs. klager: 1) Zeegers, Karel Jacob 2) Zoete, Anna Clara de, te Amsterdam, 189
  - Arts of verpleegkundige: Tordoir, bernardus Maria, chirurg, te Nijmegen, vs. klager: Driessen, Francois Alfred, te Amsterdam, 190
    Zie ok dossier 151
  - Arts of verpleegkundige: Borst, J.G.G., te Amsterdam, vs. klager: Schuur, Wilhelmina Johanna Maria, te Hilversum, 191
    Vordering tot schadevergoeding
  - Arts of verpleegkundige: Schlyecher, Johan Heinrich Rijnhard, tandartrs, te Hilversum, vs. klager: Inspecteur voor Noord-Holland, te Haarlem, 192
    Werken met onbevoegde tandartsen
  - Arts of verpleegkundige: Waard, Pieter Rouwen de, te Rotterdam, vs. klager: Waterbolk, Grietje, te Rotterdam, 193
  - Arts of verpleegkundige: Wieringen, Cpornelis Wim van, te Loosdrecht, vs. klager: Boeschoiten, Maria Jacoba geh. Grevelink, te Loosdrecht, 194
  - Arts of verpleegkundige: Pfeyffer, L.E.E., te 's-Gravenhage, vs. klager: Klaauw, Leonard Dirk van der, te Rotterdam, 195
    Bevoegdheid raad inzake militaire keuring
  - Arts of verpleegkundige: Bakker, Tammo Hendrikus, te Ruurlo, vs. klager: "Kolkman, Louisa Maria, wed. B.F. ReindersReinders, Johannes Frederikus", te Groenlo, 196
  - Arts of verpleegkundige: Tetzner, Johannes Cornelis, chirurg, te Amsterdam, vs. klager: Borst, Wilhelmina Maria, geh. J.C. Cladder, te Amsterdam, 197
  - Arts of verpleegkundige: Waard, J. de, te Rozenburg, vs. klager: Sarkadi, Margriet, geh. V.d. Eyk, te Rozenburg, 198
  - Arts of verpleegkundige: Diehl, J,C, e.a., te 's-Gravenhage, vs. klager: Zuiderweg, John, te 's-Gravenhage, 199
  - Arts of verpleegkundige: Hoog, Pieter Hendrikus van der, te 's-Gravenhage, vs. klager: KNMG afd. 's-Gravenhage, 200
  - Arts of verpleegkundige: Beukenhorst, hendrik, chirurg, te Alkmaar, vs. klager: Slap, Maurice, te Amsterdam, 201
  - Arts of verpleegkundige: Hylkema, Wybo, te Hilversum, vs. klager: Schuur, Wilhelmina Johanna Maria, te Hilversum, 202
  - Arts of verpleegkundige: Vermooten, Martinus, tandarts, te Utrecht, vs. klager: Ommering, Robert Christiaan, mondarts, te Amersfoort, 203
  - Arts of verpleegkundige: Vinkenbuirg, Derk Jan, tandarets, te Utrecht, vs. klager: Ommering, Robert Christiaan, mondarts, te Amersfoort, 204
    Zie dossier 203
  - Arts of verpleegkundige: Land. Melle Martin, te Utrecht, vs. klager: Ommering, Robert Christiaan, mondarts, te Amersfoort, 205
  - Arts of verpleegkundige: Hendriks, Wiilem Herman, tandarts, te Rotterdam, vs. klager: Have, Petrus Johannes Teunis, tandarts, te Vaals, 206
    Werken met verboden middelen, zie dossier214
  - Arts of verpleegkundige: Schleurholz-Boerma, Herman Rudolf, te Rotterdam, vs. klager: 1) Ziekenfonds ARV 2) Adema, W. e,a,, te Rotterdam, 207
    Particulier slijten van behandeling aan fonspatiënt
  - Arts of verpleegkundige: Schleurholz-Boerma, Herman Rudolf, te Rotterdam, vs. klager: 1) Ziekenfonds ARV 2) Adema, W. e,a,, te Rotterdam, 208
  - Arts of verpleegkundige: Interson, Frederik van, zenuwarts, te Rotterdam, vs. klager: Hoel, Willem Elize, te Rotterdam, 209
  - Arts of verpleegkundige: Wit, J.C. de, te 's-Gravenhage, vs. klager: Swane, M.J.K., te 's-Gravenhage, 210
    Gerechtelijke verklaring. Bijlagen ontbreken
  - Arts of verpleegkundige: Elshour, Cornelis, te 's-Gravenhage, vs. klager: Kuiper, Dirk, te 's-Gravenhage, 211
  - Arts of verpleegkundige: Emde Boas, Coenraad, psycholoog, te Amsterdam, vs. klager: Blokland, Johannes Wilhelmus van, te Amsterdam, 212
  - Arts of verpleegkundige: Leijersdorff, Bram Julius, te Apeldoorn, vs. klager: Muskee, Hendfrik Aaldert, te Apeldoorn, 213
    "Niet doorgegaan"
  - Arts of verpleegkundige: Toolenaar, Johannes Bernardus Ary, te Rotterdam, vs. klager: Have, Petrus Johannes Teunis, tandarts, te Vaals, 214
    Werken met verboden middelen en ongeoorloofde reclame, zie dossier206
  - Arts of verpleegkundige: Bol, Nicolaas Frans, te Loosduinen, vs. klager: Lammers, Heinrich Gerhard, te Loosduinen, 215
  - Arts of verpleegkundige: Arntzen, Willem, te Amsterdam, vs. klager: Graaff, Cornelia Lauwerentia de, te Amsterdam, 216
  - Arts of verpleegkundige: Plas, Gerrit van der, te Amsterdam, vs. klager: Graaff, Cornelia Lauwerentia de, te Amsterdam, 217
  - Arts of verpleegkundige: Polak, Arthur, te Amsterdam, vs. klager: Nolte, Joseph Anton, te Amsterdam, 218
  - Arts of verpleegkundige: Weyers, J.K.F., te 's-Gravenhage, vs. klager: Weygers, Robert, te 's-Gravenhage, 219
    Kostenberekening
  - Arts of verpleegkundige: Zeegers, Machiel, zenuwarts, te 's-Gravenhage, vs. klager: Weygers, Robert, te 's-Gravenhage, 220
    Artsverklaring bij strafzaak
  - Arts of verpleegkundige: Berkvens, Thomas, zenuwarts, te Rotterdam, vs. klager: Atzema, Jacoba Wilhelmina, te Rotterdam, 221
    Beoordeling arbeidsgeschiktheid
  - Arts of verpleegkundige: Boerma, Ite, te Amsterdam, vs. klager: Draijer, Evert, te Amsterdam, 222
  - Arts of verpleegkundige: Harreveld, Ph.J. van, keel-neus en oorarts, te Hilversum, vs. klager: Bakker, H. de, te Hilversum, 223
  - Arts of verpleegkundige: Hens, Christoffel Jacobus Josephus, te Voorburg, vs. klager: Wissink, Barend Arnoldus, te Voorburg, 224
    Lening van patient, zie ook dssier 234
  - Arts of verpleegkundige: Croes, Felix, chirurg, te Amsterdam, vs. klager: Ennen, Wilhelmina, te Amsterdam, 225
  - Arts of verpleegkundige: Buschhaus, Herta Matilde Luise Amalie, tandarts, te Amsterdam, vs. klager: Boer, Sybrand de, te Amsterdam, 226
  - Arts of verpleegkundige: Holmer, A.J.M, te Oegstgeest, vs. klager: Amsterdam, Jacoba van, te Hazerswoude, 227
  - Arts of verpleegkundige: Versteeg, C.H., te Rotterdam, vs. klager: Inspectie voor Zuid-Holland, 228
    Werken met commerciele tandheelkundige middelen
  - Arts of verpleegkundige: Horst, Lambert van der, te Amsterdam, vs. klager: Graaff, Cornelia Lauwerentia de, te Amsterdam, 229
  - Arts of verpleegkundige: Wit, Johan Coenraad de, te 's-Gravenhage, vs. klager: Swane, Mathieu Ja Karel, te Nijmegen, 230
  - Arts of verpleegkundige: Salomonson, Johan G. vrouwenarts, te Amsterdam, vs. klager: Janszen, A.J., geh. Meyers, te Amsterdam, 231
  - Arts of verpleegkundige: Erdbrink, H.H., te Amsterdam, vs. klager: Joosten de Senior, mevr. P.P., te Mexico stad, 232
  - Arts of verpleegkundige: Loopuijt, Louis, te Den Helder, vs. klager: Inspectie voor Noord-Holland en Utrecht, 233
  - Arts of verpleegkundige: Hens, Christoffel Jacobus Josephus, te Voorburg, vs. klager: Wissink, Barend Arnoldus, te Voorburg, 234
    Zie dossier 224 waarvan vervolg
  - Arts of verpleegkundige: Borst, Paul Catharinus, chirurg, te Hengelo, vs. klager: Glorzbach, Andreas Lambertus, te Hengelo, 235
  - Arts of verpleegkundige: Storm, Willem Frederik, te Amsterdam, vs. klager: Leeuwe, Jules de, te "s-Gravenhage, 236
    Smaad
  - Arts of verpleegkundige: Wirdum, Pieter van, psychiater, te Rotterdam, vs. klager: Klaauw, Leonard Dirk van der, te Rotterdam, 237
    Medische keuring
  - Arts of verpleegkundige: Milders. Hendrik Diederik Echeron, te Rotterdam, vs. klager: Klaauw, Leonard Dirk van der, te Rotterdam, 238
  - Arts of verpleegkundige: Hoekstra, Willem, te Schiedam, vs. klager: Klaauw, Leonard Dirk van der, te Rotterdam, 239
  - Arts of verpleegkundige: "Levy vn Vinninghe, Gerard KarelScheidelaar, Gerard LouisBrand jr., Arnoldus", te Amsterdam, vs. klager: Handl, Egon Hand Heinrich, arts, te Amsterdam, 240
    Regelgeving verwijzingsarbitragecommissie Amsterdam. Beroep ingetrokken.
  - Arts of verpleegkundige: Merkelbach, Frans Ludwig Maria Lambert, chirurg-orthopeed, te Rotterdam, vs. klager: Zethoven, Gerhardina Hermina, geh. Hagedoorn, te Rotterdam, 241
    Toepassing Impletol (met publicaties van F. Huncke)
  - Arts of verpleegkundige: "1) Daams, Th.C., internist 2) Drost, J.Ch 3) Harstm W.P. v.d. 4) Terwindt, J.H.M. 5) Schalm, L. geneersher-directeur", te Arnhem, vs. klager: Jansen, Maartje, te Arnhem, 242
    Bij verstek klager verworpen
  - Arts of verpleegkundige: Roodenburg Vermaat, Bastiaan, neuroloog, te Utrecht, vs. klager: Vink, Petronella Jacoba, te Utrecht, 243
  - Arts of verpleegkundige: Hardy, Willem Joseph Mathilde Antoine, internist, te Apeldoorn, vs. klager: "1) Ruttink, Johannes 2) Ruttink, Hendrika Maria", te "1) Nijmegen 2) Apeldoorn", 244
    Niet waarschuwen bij overlijden moeder
  - Arts of verpleegkundige: Werf, Theodorus Arnoldus va der, te Rotterdam, vs. klager: Klaauw, Leonard Dirk van der, te Rotterdam, 245
    Medische keuring, zie dossier 246
  - Arts of verpleegkundige: Klem, J.C.Ch., te Rotterdam, vs. klager: Klaauw, Leonard Dirk van der, te Rotterdam, 246
    Medische keuring, zie dossier 245
  - Arts of verpleegkundige: Frankenhuis, Eestella Rebecca geh. De Levie, te Amsterdam, vs. klager: Risseeuw, Pieter, te Amsterdam, 247
  - Arts of verpleegkundige: Voogd, Nicolaas de, Gebeeskundig inspecteur bij het Ministerie van Justitie, te Rijswijk, vs. klager: Stauthamer, Gerardus Maria Constantinus Antonius, te 's-Gravenhage, 248
  - Arts of verpleegkundige: Hagen, Johan Frederik, te Dordrecht, vs. klager: Emmelot, Catharina Emmerdina Johanna, gescheiden van J. Visscher, te Dordrecht, 249
    Private verwikkelingen
  - Arts of verpleegkundige: Jong, Barend Dirk, te 's-Gravenhage, vs. klager: Pouw Hendrik, te Voorthuizen, 250
    Ontucht. Beroep ingetrokken.
  - Arts of verpleegkundige: Bouwdijk Bastiaanse, Koenraad Hendrik Cornelis van, te Amsterdam, vs. klager: Janszen, A.J., gehuwd Meijer, te Amsterdam, 251
    Wachtomstandigheden in zeiekenhuis
  - Arts of verpleegkundige: Groot, Jan de, vrouwenarts, te 's-Gravenhage, vs. klager: Monster, Jacobus van en Michielse, Johanna Antonia, te 's-Gravenhage, 252
  - Arts of verpleegkundige: Justesen, Johannes Antonius, chirurg, te Amsterdam, vs. klager: Wijnhof, Johannes Antonius, te Amsterdam, 253
  - Arts of verpleegkundige: Oosterveld, Willem Jan, vrouwenarts, te Amersfoort, vs. klager: Drent, Jan, te Bilthoven, 254
  - Arts of verpleegkundige: Houtappel, H.C.E.M., uroloog, te Amsterdam, vs. klager: Jonge, Harm frederik de, te Amsterdam, 255
  - Arts of verpleegkundige: Kate, Jan Hendrik ten, orthopedisch chirurg, te Rotterdam, vs. klager: Langestraat. Wilhelmina, te Rotterdam, 256
  - Arts of verpleegkundige: Proosdij, A.C.G. van, te Amsterdam, vs. klager: Heidans, M., te Amsterdam, 257
    Verklaring over gezondheid
  - Arts of verpleegkundige: Gomperts, Henri Conrad, te :s-Gravenhage, vs. klager: Klaauw, Leonard Dirk van der, te Rotterdam, 258
    Mededeling over gezondheid
  - Arts of verpleegkundige: Weduwen, Herman Adrians der, te Rotterdam, vs. klager: Landman, Hendrika Geziena Cornelia, te Rotterdam, 259
  - Arts of verpleegkundige: Weeink, J.H., te 's-Gravenhage, vs. klager: Scholten, C.M.L., te 's-Gravenhage, 260
  - Arts of verpleegkundige: Molen, Louis Alexander van der, te Den Dolder, vs. klager: Krimpen, Maria van, te Amsterdam, 261
  - Arts of verpleegkundige: Koning, J.J., te Rotterdam, vs. klager: Eijk, J.J. van, te Rotterdam, 262
  - Arts of verpleegkundige: Hagendoorn, Arend, te Amsterdam, vs. klager: Gravemeijer Eskelhiff C., oogarts, te Amsterdam, 263
  - Arts of verpleegkundige: Freuniger, Johannes Jacobus, te Wageningen, vs. klager: Emmelot, Catharina Emmerdina Johanna, gescheiden van J. Visscher, te Dordrecht, 264
  - Arts of verpleegkundige: Luten, Jan, te Zwolle, vs. klager: Stauthamer, Gerardus Maria Constantinius, te 's-Gravenhage, 265
  - Arts of verpleegkundige: Dijk, Willem van, te Amsterdam, vs. klager: Ruijs, Anne Maria, te Amsterdam, 266
  - Arts of verpleegkundige: Cloux, George Alexander du, tandarts, te Amsterdam, vs. klager: Bloemkolk, Adrianus Barend Dirk, te Amsterdam, 267
  - Arts of verpleegkundige: Wijsenbeek, Isaac Abraham, vrouwenarts, te Amsterdam, vs. klager: Mary Forsteris en Basil Kourdis, echtgenoot, te Amstelveen, 268
  - Arts of verpleegkundige: Leemans, Aleidus Berbardus, te Nunspeet, vs. klager: Inspecteur voor Zuid-Holland, 269
    Tandartswerkzaamheden. Zaak overgedragen aan gerechtshof Arnhem
  - Arts of verpleegkundige: Verhoog, Cornelis, te Rotterdam, vs. klager: Inspecteur voor Zuid-Holland, 270
    Tandartswerzaamheden.
  - Arts of verpleegkundige: Moerti Moerman, R., te Rotterdam, vs. klager: Kroesemeijer, Katharina, te Rotterdam, 271
    Veroorzaken ontslag wegens ziekteverzuim
  - Arts of verpleegkundige: Bom, Japhet Dirk, te 's-Gravenhage, vs. klager: Rademaker, Theodoruw Hendrikus, te 's-Gravenhage, 272
  - Arts of verpleegkundige: Klen, Johannes Christianus, controlerend arts, te Rotterdam, vs. klager: Klaauw, Leonard Dirk van der, te Rotterdam, 273
    Arbeidsgeschiktheidsverklaring
  - Arts of verpleegkundige: Rolder, J.W.V.D., geh. Blink, te Rotterdam, vs. klager: Klaauw, Leonard Dirk van der, te Rotterdam, 274
  - Arts of verpleegkundige: Laan, Edzard Ebel van der, te Rijnsburg, vs. klager: Beerensm M.J., geh. Verhaye, te Leiden, 275
    Verklaring uithuisplaatsing joods pleegkind
  - Arts of verpleegkundige: Drukker, S,, te Goes, vs. klager: Lebon, P.J., te Middelburg, 276
  - Arts of verpleegkundige: Koch, Heinrich Christoph, chirurg, te Amsterdam, vs. klager: Haar, Menno van der, te Amsterdam, 277
  - Arts of verpleegkundige: Thoolen, Flois Julius, te Amsterdam, vs. klager: Ijisberg, Willem, te Amsterdam, 278
  - Arts of verpleegkundige: Zijl, A. van der, te 's-Gravenhage, vs. klager: Klaauw, Leonard Dirk van der, te Rotterdam, 279
    Afkeuring militaire dienst
  - Arts of verpleegkundige: Goslinga, J.J. zendngsarts, te Paolopo (Indonesië), vs. klager: Hillen M., te 's-Gravenhage, 280
    Familiekwestie
  - Arts of verpleegkundige: Frowein, Henri Willem, te Oudemirdum, vs. klager: Inspectie geneeskundige dienst Kon. Landmacht, 281
  - Arts of verpleegkundige: Sedee, G.A., te 's-Gravenhage, vs. klager: Klaauw, Leonard Dirk van der, te Rotterdam, 282
  - Arts of verpleegkundige: Schaar, P.J. van der, zenuwarts, te Rotterdam, vs. klager: Klaauw, Leonard Dirk van der, te Rotterdam, 283
  - Arts of verpleegkundige: Berkvens, Thoms F., zenuwarts, te Rotterdam, vs. klager: Klaauw, Leonard Dirk van der, te Rotterdam, 284
  - Arts of verpleegkundige: Medisch adviseur Bedrijfsver, Bakkersbedrijf, te Groningen, vs. klager: Klaauw, Leonard Dirk van der, te Rotterdam, 285
    Inhouding uitkering ziektewet
  - Arts of verpleegkundige: Hardy, Lambertus, te Utrecht, vs. klager: Goorsenberg, Gerhardus Lambertus Johannes, te Arnhem, 286
    Artsverklaring bij scheiding
  - Arts of verpleegkundige: Maas, Louis Jacob Philip, tandarts, te Rotterdam, vs. klager: Spermon, Adriaan Willem, te Rotterdam, 287
  - Arts of verpleegkundige: Schuurman, Cornelis Martinus, tandarts, te 's-Gravenhage, vs. klager: Cohen, Suzanne, te 's-Gravenhage, 288
  - Arts of verpleegkundige: Kok, Johannes Adrianus, te Hippolytushoef, vs. klager: Drijver, Banci geh. Modder, vroedvrouw, te Hippolytushoef, 289
    Arbitrage honiraria door tuchtcollege in eerste aanleg
  - Arts of verpleegkundige: Es, Anton Jacob van Es, te 's-Gravenhage, vs. klager: Taal, Machiel, te Scheveningen, 290
  - Arts of verpleegkundige: Verbeek, Otto Joesphus Hubertus Maria, chirurg, te Amsterdam, vs. klager: Schols, Francisus Lambertus, te Amsterdam, 291
    Zie dossier 292
  - Arts of verpleegkundige: Colaco Belomte, Arnold Herman Maximiliaan, chirurg, te Amsterdam, vs. klager: Schols, Francisus Lambertus, te Amsterdam, 292
    Zie dossier 291
  - Arts of verpleegkundige: Koning, C., te Rotterdam, vs. klager: Waterbolk, G., te Rotterdam, 293
  - Arts of verpleegkundige: Koster, S zenuwarts, te Amsterdam, vs. klager: Verwer, Charles Guido, te Heiloo, 294
  - Arts of verpleegkundige: Sickinga, Volkert Nicolaas, te Laren, vs. klager: Kuitenbrouwer, Martinus Laurentius, te Utrecht, 295
    Zie dossiers 296, 297
  - Arts of verpleegkundige: Robles, S.H., te Moengo, Suriname, vs. klager: Kuitenbrouwer, Martinus Laurentius, te Utrecht, 296
    Zie dossiers 295,297
  - Arts of verpleegkundige: Loois, Hendruk, te Laren, vs. klager: Kuitenbrouwer, Martinus Laurentius, te Utrecht, 297
    Zie dossiers 295, 296
  - Arts of verpleegkundige: Hulst, Lambert Antony, te Utrecht, vs. klager: Boer, Pieter de, te Drachten, 298
    Invaliditeitskeuring luchtmacht
  - Arts of verpleegkundige: Stevens, John, te Schiedam, vs. klager: Witmond, Maria Johanna Wilhelmina Geertuida, te Schiedam, 299
  - Witmond/van den Berg. 1957, 300
  - Witmond/Regensburg. 1957, 301
  - Markus/Oskam. 1957, 302
  - Palm/v.d. Flier. 1958, 303
  - Timmermans/de Groot. 1958, 304
  - Stigter/ten Cate. 1958, 305
  - de Jong/Ruding. 1958, 306
  - de Groot/Kronig. 1958, 307
  - Keiser/Hardy. 1958, 308
  - Meinders/Hardy. 1958, 309
  - Mulder/Dekking. 1958, 310
  - Leguit/Hoekstra. 1958, 311
  - Geertman/de Boer. 1958, 312
  - Dietz/van Krevelen. 1958, 313
  - Box/Leeuw. 1958, 314
  - Gen. Insp./v.d. Goot. 1958, 315
  - v.d. Goot/Buys. 1958, 316
  - van Gent/Hofman. 1958, 317
  - Verdooren/Bieger. 1958, 318
  - Tol/van Dam. 1958, 319
  - Sandee/Groen. 1958, 320
  - Goerse/Smit. 1958, 321
  - Kathmann/Bruens. 1958, 322
  - Visser/Venker. 1958, 323
  - Stark/Gravenstein., 324
  - Verwer/Drukker. 1959, 325
  - Ludding/v. Gelder. 1959, 326
  - Bindels/Schasfoort. 1959, 327
  - Heyman/Paanakker en Willemen. 1959, 328
  - Hendriks/Baalde. 1959, 329
  - Dr. Merckelbach c.s./Dr. de Vaal. 1959, 330
  - Westerhout/Croes., 331
  - Brouwers/van Loon. 1959, 332
  - v.d. Klaauw/Pfeiffer enz. 1959, 332A
  - van El/Flögel. 1959, 333
  - Ruitenschild/de Vries. 1959, 334
  - v.d. Burg/Lipman. 1959, 335
  - Zinsmeister/v.d. Borg/Kapsenberg. 1959, 336
  - Mirani/Mreyen. 1959, 337
  - Mirani/Braak. 1959, 338
  - Kirberger/v. Wickevoort Crom. 1959, 339
  - Roosen/Schröder. 1959, 340
  - v. Dam/Winters. 1959, 341
  - v. Diermen/Brandsma. 1959, 342
  - v. Diermen/v. Ditzhuyzen. 1959, 343
  - Ligtvoet/Witte. 1959, 343A
  - v. Driest/de Wit. 1959, 344
  - v. Doorn-v. Wessel/Jonkmans. 1960, 345
  - Ligthart/Grin. 1960, 346
  - Ysbrandy-Straat/Venema. 1960, 347
  - Westhoff/v.d. Nagel. 1960, 348
  - Niewold/Tordoir. 1960, 349
  - Kurk/Swaab. 1960, 350
  - Schols-Loots/Diercks. 1960, 351
  - Schols-Loots/Dorhout Mees. 1960, 352
  - Schols-Loots/Jansen. 1960, 353
  - Schols-Loots/Lafeber. 1960, 354
  - Schols-Loots/Arts Nw. Achtergracht., 355
  - Buurveld/Wieringa. 1960, 356
  - v. Loon/Dasberg. 1960, 357
  - Luyken/Suren. 1960, 358
  - David/Meyer. 1960, 359
  - Schols-Loots/Zeldenrust. 1960, 360
  - Schols-Loots/Prof. Sillevis Smit. 1960, 361
  - Schols-Loots/Prof. Rümke. 1960, 362